# 求教陈版，关于债务重组的问题

提问人：雪雪雪梨梨 时间：2020-11-13 11:12:00
求教陈版，我司的客户（上市公司）无力承担债务，宣布重整，我司申报了债权，客户将股票用于清偿债务。同时，客户的重整债务人与我司签订协议，将来特地的某天会以某个约定的结果回购我司获得的股票。求问：
（ 1 ）计算重组损益的时候，应当以股票的公允价值计算还是以约定价格计算？
（ 2 ）报表上如何列报这些股票？
（ 3 ）是否可以把股票和股票购买协议指定为套期？
谢谢陈版！！！！！感激不尽！！！！

回答人：chenyiwei
如果取得股票后，对该上市公司无控制、共同控制或重大影响的，则应将取得的股票作为一项以公允价值计量且其变动计入损益的金融资产核算，根据预计持有期限列报为交易性金融资产或者其他非流动金融资产。
对于第三方给予的未来回购承诺，作为一项远期合约（衍生工具）处理。不建议运用套期会计。